臺灣高等法院刑事裁定
110年度聲字第4347號
聲  請  人
即  被  告  莊譽歆



選任辯護人  蔡孝謙律師（法扶律師）
上列被告因110年度聲字第4347號聲請具保停止羈押案件，聲請
人聲請具保停止羈押，本院裁定如下：
    主  文
聲請駁回。 
    理  由
一、聲請意旨略以：聲請人即被告莊譽歆（下稱被告）前雖有數
    次未遵期到庭，惟係因身體不適，或因遲到辯護人已離開而
    不知仍應到庭報到，且被告所犯係屬強制辯護之重罪案件，
    無辯護人仍無法開庭等情，皆有正當事由。其後每經法警通
    知後皆主動到庭，顯非蓄意不到庭，且被告於偵查、審判中
    皆坦承不諱，無串證之虞。又對於自身應受懲罰皆坦然面對
    ，並不因第一審已判處有期徒刑12年4月而有逃亡之意。原
    判決亦依刑法第59條規定減輕其刑，故被告非有如羈押理由
    所述有脫免刑責、不甘受罰之基本人性，實無逃亡之虞。而
    被告經裁定羈押之教訓後，絕不敢再遲到或不到庭。倘能停
    止羈押，必定保持聯絡管道暢通，遵期到庭。嗣經判決有罪
    確定，將立即依通知報到入監服刑，絕不逃亡。是以，本件
    實無羈押之必要，請求准予具保停止羈押云云。
二、按羈押之目的，在於確保刑事偵查、審判程序之完成外，亦
    有確保刑罰執行之目的，或預防反覆實施特定犯罪，且聲請
    停止羈押，除有刑事訴訟法第114條各款所列情形之一不得
    駁回者外，被告有無羈押之必要，法院自得就具體個案情節
    予以斟酌決定，如就客觀情事觀察，法院許可羈押之裁定在
    目的與手段間之衡量並無明顯違反比例原則情形，即無違法
    或不當可言。是被告究竟有無刑事訴訟法第101條、第101條
    之1所規定之羈押要件情形，應否羈押，以及羈押後其羈押
    原因是否仍然存在，有無繼續羈押之必要，事實審法院本得
    斟酌個案情節、訴訟進行程度及其他一切情形而為認定，故
    受羈押之被告除確有刑事訴訟法第114條所列情形之一者外
    ，其應否羈押或延長羈押，事實審法院自有認定裁量之權（
    參照最高法院105年度台抗字第85號裁定意旨）。又所謂羈
    押必要性，係由法院就具體個案，依職權衡酌是否有非予羈
    押顯難保全證據或難以遂行訴訟程序者為依據，法院在不違
    背通常生活經驗之定則或論理法則時，依法自有審酌認定之
    職權。
三、經查：被告因涉犯修正前毒品危害防制條例第4條第1項之販
    賣第一級毒品罪、同條第2項之販賣第二級毒品罪、第8條第
    1項之轉讓第一級毒品罪，經原審法院審理後分別判處有期
    徒刑8月（1罪）、1年10月（5罪）、2年（1罪）、7年8月（
    10罪）、7年9月（4罪）、7年10月（3罪），並定應執行刑
    有期徒刑12年4月，有上開判決為憑，足認其犯罪嫌疑重大
    。另被告前於原審109年10月26日準備程序前，僅去電表示
    身體不適希望請假，經原審命於1週內補呈診斷證明書後，
    始於同年11月2日由其辯護人具狀陳報表示未請醫院開立診
    斷證明云云，其拘提無著後經法警聯繫始到案乙節，有原審
    法院公務電話紀錄、陳報狀、拘票、報告書及訊問筆錄等在
    卷可佐（見訴字卷一第175、181、205、206、213、215、21
    9至222頁）。又於原審110年2月22日審理期日中，經合法傳
    喚後又無故不到庭，嗣以書狀表示因被告外公於農曆年前過
    世，為辦理後事疲於奔命而記錯時間，到法院時已開完庭云
    云，原審拘提後又無著，經聯繫後始到案，並准以新臺幣2
    萬元具保，且限制住居於臺北市○○區○○路0段00巷00號等情
    ，亦有原審法院刑事報到單、陳報狀、拘票、報告書、訊問
    筆錄及被告具保責付辦理程序單、繳納保證金通知單、國庫
    存款收款書等附卷可稽（見訴字卷一第313、341至345、347
    、349、353至362頁)。然被告經原審具保並限制住居後，於
    110年8月2日審理期日復經合法傳喚而不到庭（見訴字卷二
    第29頁），足見被告已有多次無故未遵期到庭之情，復斟酌
    其所涉之罪為最輕本刑5年以上有期徒刑之重罪，且其先前
    在100年、102年、105年，均有曾經發佈通緝後始緝獲到案
    之紀錄，有本院被告前案紀錄表可參，顯見其確有為迴避重
    刑而逃亡之相當可能，則本件被告經原審分別判處徒刑後定
    應執行有期徒刑12年4月，與前經通緝始到案之刑期相較，
    不可謂不重，益見有逃亡之虞，而有刑事訴訟法第101條第1
    項第1款、第3款之羈押原因存在。再斟酌訴訟進行程度與被
    告所涉犯罪事實對社會侵犯之危害性及檢察官追訴遂行之公
    益考量，且參酌被告犯案之情節、涉案之輕重、及權衡國家
    刑事司法權之有效行使、社會秩序及公共利益、被告人身自
    由之私益及防禦權受限制之程度等一切情事，並斟酌被告曾
    經原審具保並限制住居後，仍藉詞未注意時間、未收到通知
    、電話遺失云云而不能遵期到庭，足徵命被告具保、責付或
    限制住居等侵害較小之手段，均不足以確保審判或執行程序
    之順利進行等情，而認對被告維持羈押處分尚屬適當、必要
    ，合乎比例原則，復查無其他法定撤銷羈押之事由，或有刑
    事訴訟法第114條各款所列情形，自無從據為准予被告具保
    限制住居代替羈押之正當事由。且被告羈押原因既尚未消滅
    ，則其以上述情詞聲請具保停止羈押，要屬無據，自難准許
    ，應予駁回。
據上論斷，依刑事訴訟法第220條，裁定如主文。
中　　華　　民　　國　　110 　年　　11　　月　  18　　日
                  刑事第一庭  審判長法　官  周煙平
                                    法　官  連育群
                                    法　官  吳炳桂
以上正本證明與原本無異。
如不服本裁定，應於收受送達後五日內向本院提出抗告狀。
　　　　　　　　　　　　　　　　　　書記官  吳芝嘉
中　　華　　民　　國　　110 　年　　11　　月　　18　　日